---
title: "Cruce de Ecuaciones"
author: "Análisis de Decisiones"
date: "`r Sys.Date()`"
output:
  html_document:
    keep_md: true
    theme: cerulean
    highlight: kate
    toc: true
    toc_depth: 3
    number_sections: true
    toc_float:
      collapsed: false
      smooth_scroll: true
    code_folding: show
    df_print: paged
    fig_caption: true
    self_contained: true
    css: styles.css
  pdf_document:
    toc: true
    toc_depth: '3'
---



## Sección 1

```{r setup, include=FALSE}
knitr::opts_chunk$set(echo = TRUE, message=FALSE, warning=FALSE) # Opciones comunes de chunk
```

--- Código R para Graficar dos Funciones y Encontrar su Intersección ---

1. Define tus dos funciones predefinidas
Puedes reemplazar estas funciones con las tuyas.
Asegúrate de que acepten un vector 'x' como entrada.

## Ejemplo de Función 1: Una parábola

```{r}
funcion1 <- function(x) {
  return(x^2 - 2*x - 1) # Ejemplo: y = x^2 - 2x - 1 
  }

# Ejemplo de Función 2: Una recta
funcion2 <- function(x) {
  return(x + 1)         # Ejemplo: y = x + 1
}
```



```{r}
intervalo1 <- c(-2, 0) # Buscar una raíz entre x=-2 y x=0
intervalo2 <- c(2, 4)  # Buscar otra raíz entre x=2 y x=4

```


## 2. Define el rango de 'x' para la gráfica

```{r}

x_min <- -5   # Valor mínimo de x
x_max <-  5    # Valor máximo de x
num_puntos <- 200 # Número de puntos para generar (más puntos = curva más suave)

# Genera la secuencia de valores de x
x_vals <- seq(x_min, x_max, length.out = num_puntos)
```

## 3. Calcula los valores de 'y' para cada función

```{r}

y1_vals <- funcion1(x_vals)
y2_vals <- funcion2(x_vals)
```

## Crea la gráfica base con la primera función

```{r}
plot(x_vals, y1_vals, type = "l", col = "blue", lwd = 2 )

# Añade la segunda función a la gráfica existente
lines(x_vals, y2_vals, type = "l", col = "red", lwd = 2)
grid()
```

## 4. Encuentra los puntos de intersección

(numéricamente)
La intersección ocurre donde :
funcion1(x) = funcion2(x), 

donde : funcion1(x) - funcion2(x) = 0.

## Definimos una función diferencia:

```{r}
funcion_diferencia <- function(x) {
  return(funcion1(x) - funcion2(x))
}
```



```{r}
xs <- seq(from = 3, to = 4, by = 0.01)
plot(xs,funcion_diferencia(xs))
abline(h=0)
grid()
```


```{r}
xs <- seq(from = 3.4, to = 3.6, by = 0.01)

diferencia <- -1
i=0

while (diferencia < 0) {
   i = i+1
 diferencia <- funcion_diferencia(xs[i])
   # Imprimir el estado actual (opcional)
  cat("X(", i, ")= ",diferencia, ",  X =",xs[i],"\n")
}

```

```{r}
plot(xs,funcion_diferencia(xs))
points(xs[17],funcion_diferencia(xs[17]),pch=21, col="red")
abline(h=0, v = xs[17],
         col = "darkgreen", lty = 4)
grid(col = "darkgray")
```

## 5. Graficar las funciones y marcar las intersecciones

```{r}
plot(x_vals, y1_vals, 
     type = "l", col = "blue", lwd = 2,
     main = "Gráfica de dos Funciones y sus
     Intersecciones")

# Añade la segunda función a la gráfica existente

lines(x_vals, y2_vals, type = "l",
      col = "red", lwd = 2)

# Añade una leyenda
legend("topright", # Posición de la leyenda (puedes cambiarla)
       legend = c("Función 1", "Función 2"),
       col = c("blue", "red"),
       lwd = 2,
       bty = "y") # caja alrededor de la leyenda

xs <- seq(from = 3.4, to = 3.6, by = 0.01)

points(xs[17], funcion1(xs[17]) ,
         col = "darkgreen", # Color del punto
         pch = 19,         # Tipo de marcador (círculo sólido)
         cex = 1.5)        # Tamaño del marcador

# Añadir líneas punteadas a los ejes para facilitar la lectura de coordenadas
  abline(v = xs[17],
         col = "darkgreen", lty = 4)

# Añadir etiquetas de texto (ajustar 'pos' si se solapan)
  text(xs[17],funcion1(xs[17]),
       labels = paste("(", round(xs[17], 2), ")"), pos = c(2, 1), 
       cex = 0.8,
       col = "black",
       font = 2) # Negrita
grid(col = "darkgray", lty = "dotted")
```

## Enfoque 2: Método Numérico Preciso con uniroot

Para encontrar las raíces (y por lo tanto, las intersecciones) de forma más precisa, usamos la función uniroot. 

Esta función busca una raíz de una función dentro de un intervalo [lower, upper] especificado.

Importante: uniroot requiere que la función tenga signos opuestos en los extremos del intervalo (f(lower) y f(upper) deben tener signos diferentes).

Necesitamos proporcionar intervalos basados en nuestra inspección visual inicial o conocimiento de las funciones.

```{r}
fx <- function(x) {
  return(x^2 - 3*x - 2)  
  }

```


```{r}
intervalo <- c(2, 4)  # Buscar otra raíz entre x=2 y x=4
intervalo1 <- c(-2, 0) # Buscar una raíz entre x=-2 y x=0
```

```{r}
uniroot(fx, interval = intervalo1)
uniroot(fx,intervalo)
```

















